【裁判字號】    94,交訴,136
【裁判日期】    950515
【裁判案由】    過失致死等
【裁判全文】
臺灣臺南地方法院刑事判決             94年度交訴字第136號
公  訴  人  臺灣臺南地方法院檢察署檢察官
被      告  甲○○
選任辯護人  江信賢律師
            蘇若龍律師
            蔡麗珠律師
上列被告因過失致死案件，經檢察官提起公訴（九十四年度偵字
第三０四五號），本院判決如下：
    主  文
甲○○因過失致人於死，處有期徒刑壹年。緩刑肆年。
    事  實
一、本件犯罪事實：甲○○於民國九十四年二月十一日晚間，駕
    駛車牌號碼Ｓ七－五五七０號自用小客車，沿最高時速限制
    為時速六十公里之臺南縣新化鎮○○○道臺二十線公路，由
    東往西方向行駛，於同日晚間八時二十分許，途經該省道十
    二公里處時，理應注意行車速度，依標誌或標線之規定；且
    應注意汽車行駛時，駕駛人應注意車前狀況，隨時採取必要
    之安全措施，而依當時天候晴朗、夜間有照明、路面乾燥、
    無缺陷、亦無障礙物，且視距良好等情以觀，客觀上亦無不
    能注意之情事，其竟以時速一百公里之速度超速行駛，且疏
    未注意車前狀況，即貿然直行，以致發現同時在前開地點，
    由南往北違規穿越劃設有分向限制線之道路，而欲徒步橫越
    上開省道之行人陳金枝、乙○○時，業已避煞不及，其所駕
    駛之小客車乃在外側快車道上撞及陳金枝、乙○○，並造成
    陳金枝受有頭、右胸腿撞挫傷併骨折等傷害，陳金枝經送醫
    救治後，仍因顱內出血，而於同年二月十三日下午四時四十
    一分許傷重不治死亡；乙○○因之則受有頭部外傷併瀰漫性
    腦損傷，經送醫救治後，仍造成四肢協調功能不良、行走不
    穩、記憶力受損等重大難治之傷害（過失重傷害部分已經成
    立和解，惟此部分係經檢察官指定乙○○之父親丙○○為代
    行告訴人，故無從撤回告訴）。甲○○則於肇事後，犯罪未
    被有偵查權之公務員或機關發覺前，主動向前來處理交通事
    故之臺南縣警察局新化分局交通事故處理小組警員表明係肇
    事車輛駕駛人而自首，並坦承犯行，進而接受裁判。案經陳
    金枝之夫戊○○告訴及臺灣臺南地方法院檢察署檢察官指定
    乙○○之父代行告訴暨臺灣臺南地方法院檢察署檢察官相驗
    後自動檢舉偵查起訴。
二、本件係經被告甲○○於準備程序為有罪之表示，由本院合議
    庭裁定由受命法官獨任以簡式審判程序加以審理，依刑事訴
    訟法第二百七十三條之二、第一百五十九條第二項之規定，
    不適用傳聞法則有關限制證據能力之相關規定；並得依同法
    第三百十條之二準用第四百五十四條之規定製作略式判決書
    （僅記載「證據名稱」），合先敘明。
三、證據名稱：
  （一）被告甲○○於警詢、偵查及本院審理時之自白。
  （二）目擊證人戊○○、高國賢、丁○○、蔡怡婷於警詢，及
        戊○○、高國賢於偵訊之陳述。
  （三）卷附道路交通事故現場圖、道路交通事故調查報告表(一)
        、(二)、道路交通事故現場及車損照片共三十二張、奇美
        醫學中心九十四年二月十三日診斷證明書、財團法人奇
        美醫院九十四年二月十四日診斷證明書、臺北市立萬芳
        醫院－委託財團法人私立臺北醫學大學辦理九十四年十
        月二十六日萬院醫病字第０九四０００四九七七號函文
        暨所附乙○○病歷、臺灣臺南地方法院檢察署驗斷書及
        相驗屍體證明書、臺南縣警察局新化分局道路交通事故
        肇事人自首情形紀錄表、臺灣高等法院被告前案紀錄表
        、臺灣省臺南區車輛行車事故鑑定委員會九十四年五月
        五日南鑑字第０九四五九０一六六六號函附鑑定意見書
        。
四、核被告甲○○所為，係犯刑法第二百七十六條第一項之過失
    致死罪（陳金枝部分）、及第二百八十四條第一項後段之過
    失傷害致重傷罪（乙○○部分）。其於同一時地，以一過失
    行為致被害人陳金枝死亡及乙○○重傷，觸犯上開二罪名，
    為想像競合犯，應依刑法第五十五條前段之規定從一重之過
    失致人於死罪處斷。而被告於肇事後犯罪未被發覺前，即向
    現場處理警員坦承肇事而自首，有上開交通事故肇事人自首
    情形紀錄表在卷足憑，係對於未經發覺之犯罪自首而接受裁
    判，應依刑法第六十二條前段規定減輕其刑。本院審酌被告
    之生活狀況、品行、智識程度，因本件車禍雖造成被害人陳
    金枝傷重不治死亡及乙○○重傷之嚴重結果，且被告疏未注
    意車前狀況即貿然行駛之駕駛行為，係本件車禍發生之重大
    肇事原因，然其始終坦白承認犯行，且於本院審理中已與被
    害人家屬，就民事賠償問題成立和解（見和解契約書，本院
    卷第一三三頁），已履行大部分之和解條件，且告訴人丙○○亦到庭表示願意原諒被告給予其自新機會（見本院審理筆
    錄，本院卷第一六九頁）等一切情狀，量處如主文所示之刑
    。又被告前未曾受有期徒刑以上刑之宣告，有臺灣高等法院
    被告前案紀錄表一紙在卷為憑，其因一時疏於注意，致犯本
    罪，經此偵、審之教訓，應知所警惕，信無再犯之虞，本院
    因認所宣告之刑，以暫不執行為適當，併諭知緩刑四年，以
    勵自新。
據上論斷，應依刑事訴訟法第二百七十三條之一第一項、第二百
九十九條第一項前段，刑法第二百七十六條第一項、第二百八十
四條第一項後段、第五十五條、第六十二條前段、第七十四條第
一款，罰金罰鍰提高標準條例第一條前段，判決如主文。
中    華    民    國    95    年    5     月    15    日
                          交通法庭  法  官  莊玉熙
以上正本證明與原本無異。
如不服本判決應於送達後十日內向本院提出上訴狀。
                                    書記官  劉鴻瑛
中    華    民    國    95    年    5    月    16    日
附錄本案論罪科刑法條全文：
刑法第二百七十六條第一項
因過失致人於死者，處二年以下有期徒刑、拘役或二千元以下罰
金。
刑法第二百八十四條第一項
因過失傷害人者，處六月以下有期徒刑、拘役或五百元以下罰金
，致重傷者，處一年以下有期徒刑、拘役或五百元以下罰金。


司法院資訊處製作；財團法人民間司法改革基金會備份。
